臺灣臺中地方法院刑事裁定
111年度聲字第1761號
聲  請  人  臺灣臺中地方檢察署檢察官
受  刑  人  賴維昌


上列聲請人因受刑人數罪併罰有二裁判以上，聲請定其應執行之
刑（111年度執聲字第1246號），本院裁定如下：
    主    文
賴維昌因犯如附表所示各罪所處之刑，應執行拘役壹佰貳拾日，
如易科罰金，以新臺幣壹仟元折算壹日。
    理    由
一、聲請意旨以：受刑人賴維昌因犯如附表所示各罪，經法院先
    後判處如附表所示之刑確定，爰依法聲請裁定應執行刑等語
    。
二、受刑人因犯如附表所示各罪，經本院先、後判處如附表所示
    之刑確定，如附表編號1至5所示各罪，由本院110年度聲字
    第3742號裁定定應執行拘役120日確定；另如附表編號6、7
    所示各罪，由本院110年度簡上字第552號判決定應執行拘役
    120日確定等情，此有臺灣高等法院被告前案紀錄表及如附
    表所示判決、裁定各1份在卷可查。法院就數罪併罰而有二
    裁判以上案件定其應執行刑時，固有自由裁量之權，但仍有
    應受法律內部性界限與外部性界限之限制。是本院定應執行
    刑仍應受法律內部性界限（即前開所定各應執行刑總和）與
    外部性界限（即如附表編號1至7所示各罪宣告刑總和，但最
    長不得逾120日）之限制。檢察官聲請就如附表所示各罪所
    處之刑，聲請定其應執行之刑，核屬正當，應予准許，並衡
    酌受刑人所犯各罪侵害法益之異同、對侵害法益之加重效應
    、時間、空間之密接程度，而為整體評價後，定其應執行刑
    ，並諭知易科罰金之折算標準。
三、按數罪併罰，分別宣告其罪之刑，依下列各款定其應執行者
    ：六、宣告多數拘役者，比照前款定其刑期。但不得逾120
    日，刑法第51條第6款定有明文。次按刑事訴訟法第221條規
    定「判決，除有特別規定外，應經當事人之言詞辯論為之」
    ，此項言詞辯論，自為事實審法院所應踐行之程序；然同法
    第222條第1項規定「裁定因當庭之聲明而為之者，應經訴訟
    關係人之言詞陳述。」而法院受理檢察官定應執行刑之聲請
    ，依刑事訴訟法第477條第1項之規定，本屬裁定，而非判決
    ，雖為完足保障受刑人之訴訟上權益，參酌刑事訴訟法第22
    2條第2項規定「為裁定前有必要時，得調查事實」。設若受
    理定應執行刑之法院認依卷內資料已足為定應執行刑之妥適
    裁量，因而認無再予受刑人或檢察官以言詞、書面或其他適
    當方式陳述意見機會之必要者，此乃法院定刑職權之裁量範
    圍，尚不得指摘為違法（最高法院111年度台抗字第393號裁
    定意旨參照）。因附表編號1至5所示之罪所處之刑、附表編
    號6、7所示之罪所處之刑，已分別經本院以前揭裁定、判決
    各定應執行拘役120日、120日，已達拘役刑定應執行刑之上
    限即120日，而無可資減讓之刑期，是認顯無必要再命受刑
    人以言詞、書面或其他適當方式陳述意見，併予敘明。
四、至前揭已執行完畢部分即如附表編號1至5所示，應由檢察官
    於指揮執行時扣除之，附此敘明。
據上論斷，應依刑事訴訟法第477條第1項，刑法第50條第1項前
段、第53條、第51條第6款、第41條第1項前段，裁定如主文。
中　　華　　民　　國　　111 　年　　7 　　月　　28　　日
                  刑事第五庭  法　官  李怡真
以上正本證明與原本無異。
如不服本裁定，應於收受送達後5日內向本院提出抗告狀。（應
附繕本）
　　　　　　　　　　　　　　　書記官  林怡君
中　　華　　民　　國　　111 　年　　7 　　月　　28　　日
附表：（時間：民國）
編          號  1 2 3 罪          名  竊盜 竊盜 竊盜 宣    告    刑  拘役30日 拘役30日 拘役50日 犯  罪   日 期  109年12月15日 110年1月5日 110年2月19日 偵查(自訴)機關年度案號  臺灣臺中地方檢察署110年度偵字第6367號等 臺灣臺中地方檢察署110年度偵字第6367號等 臺灣臺中地方檢察署110年度偵字第10013號 最 後 事 實 審 法       院 臺灣臺中地方法院 臺灣臺中地方法院 臺灣臺中地方法院  案       號 110年度豐簡字第228號 110年度豐簡字第228號 110年度中簡字第1369號  判 決 日 期 110年4月29日 110年4月29日 110年6月29日 確定判決 法       院 臺灣臺中地方法院 臺灣臺中地方法院 臺灣臺中地方法院  案       號 110年度豐簡字第228號 110年度豐簡字第228號 110年度中簡字第1369號  判決確定日期 110年6月1日 110年6月1日 110年8月6日 是否為得易科罰金、易服社會勞動之案件  是 是 是 備          註  臺灣臺中地方檢察署110年度執字第8463號  臺灣臺中地方檢察署110年度執字第10835號   編號1至5經定應執行拘役120日（臺灣臺中地方檢察署110年度執更字第4295號）。已執畢。   

編          號         4        5        6  罪          名  竊盜 竊盜 竊盜 宣    告    刑  拘役50日 拘役40日 拘役30日（共7罪） 犯  罪   日 期  110年2月4日 110年2月28日 109年10月25日、109年11月14日、109年11月25日、109年12月7日、109年12月15日、110年1月6日、110年1月13日 偵查(自訴)機關年度案號  臺灣臺中地方檢察署110年度偵字第10013號 臺灣臺中地方檢察署110年度速偵字第2954號 臺灣臺中地方檢察署110年度偵字第21107號 最 後 事 實 審 法       院 臺灣臺中地方法院 臺灣臺中地方法院 臺灣臺中地方法院  案       號 110年度中簡字第1369號 110年度豐簡字第417號 110年度簡上字第522號  判 決 日 期 110年6月29日 110年8月31日 111年3月30日 確定判決 法       院 臺灣臺中地方法院 臺灣臺中地方法院 臺灣臺中地方法院  案       號 110年度中簡字第1369號 110年度豐簡字第417號 110年度簡上字第522號  判決確定日期 110年8月6日 110年9月28日 111年3月30日 是否為得易科罰金、易服社會勞動之案件  是 是 是 備          註  臺灣臺中地方檢察署110年度執字第10835號 臺灣臺中地方檢察署110年度執字第11781號 臺灣臺中地方檢察署110年度執字第6149號。編號6、7經定應執行拘役120日。   編號1至5經定應執行拘役120日（臺灣臺中地方檢察署110年度執更字第4295號）。已執畢。   
編          號         7  （空白） （空白） 罪          名  竊盜   宣    告    刑  拘役40日   犯  罪   日 期  110年1月15日   偵查(自訴)機關年度案號  臺灣臺中地方檢察署110年度偵字第21107號   最 後 事 實 審 法       院 臺灣臺中地方法院    案       號 110年度簡上字第522號    判 決 日 期 111年3月30日   確定判決 法       院 臺灣臺中地方法院    案       號 110年度簡上字第522號    判決確定日期 111年3月30日   是否為得易科罰金、易服社會勞動之案件  是   備          註  臺灣臺中地方檢察署110年度執字第6149號。編號6、7經定應執行拘役120日。